---
title: "Livre des erreurs"
format: html
editor: source
---

# Introduction


### Exemple d'erreur : log("a")

Code qui génère l'erreur :

```{r, error = TRUE, echo = TRUE, include = TRUE, eval = TRUE}
log("a")
```

Correction de l'erreur :

L'argument est character alors qu'il doit être numérique
```{r}
log(1)
```


### Générer une erreur avec Rmarkdown

<!-- Code qui génère l'erreur : -->

<!-- ````markdown -->
<!-- ```{r, include = TRUE} -->
<!-- 1 + "a" -->
<!-- ``` -->
<!-- ```` -->

Solution :

Il faut rajouter l'argument `error = TRUE` au chunk.

````markdown
```{r, error = TRUE}
1 + "a"
```
````


### Mauvaise version de java

Lorsqu'on essaye d'installer certains packages, on peut tomber sur cette erreur :

"error: Your java version is 1.8.0_341.  Need 17 or higher."

Le pb vient de la version java

Correction de l'erreur :

Pour changer de répertoire java, il faut set une variable d'environnement (pointant vers le lien du dossier java) avec la commande :
```{r, echo = TRUE, eval = FALSE}
Sys.setenv("JAVA_HOME" = "C:/Users/UTZK0M/Software/Java17/jdk17")
```

Aussi un pb est que j'avais écrit :
```{r, echo = TRUE, eval = FALSE}
Sys.setenv("JAVA_HOME" = "C:/Users/UTZK0M/Software/Java17/jdk17")
```
dans le .renviron alors qu'il faut écrire
```{r, echo = TRUE, eval = FALSE}
"JAVA_HOME" = "C:/Users/UTZK0M/Software/Java17/jdk17"
```


### Installation de package

Lorsqu'on essaye d'installer certains packages depuis un repo GITHUB, on peut tomber sur cette erreur :

```{r, error = TRUE, echo = FALSE, include = TRUE, eval = TRUE}
stop("Skipping install of 'rjd3sa' from a github remote, the SHA1 (0357b12c) has not changed since last install.\n
  Use `force = TRUE` to force installation")
```

ce n'est pas un problème. R nous indique simplement qu'on a la dernière version à jour du dernier commit (SHA) sur notre ordinateur. Si on veut néanmoins forcer et refaire l'installation, on peut utiliser `force = TRUE`.

Correction de l'erreur :

```{r, echo = TRUE, eval = FALSE}
devtools::install_github("palatej/rjd3sa", INSTALL_opts = "--no-multiarch --no-lock", force = TRUE)
```


### Ouverture d'un projet avec des rmarkdown

Lorsqu'on ouvre un projet avec des rmd, qu'on ouvre 2 rmd et qu'on clique sur l'un d'entre eux (dans un coin du code), il arrive qu'on obtienne l'erreur suivante :

```{r, error = TRUE, echo = TRUE, include = TRUE, eval = TRUE}
stop("Error in .rs.parsePackageDependencies(contents, extension) :\n
object 'partition_yaml_front_matter' not found")
```

Le pb vient du chargement des packages rlang et rmarkdown.

Correction de l'erreur :
- Il faut créer un fichier .Rprofile (s'il n'existe pas)
- charger `rlang` avec `library("rlang")`

```{r, echo = TRUE, eval = FALSE}
library("rlang")
```



### Render d'un fichier Rmd en latex et erreur :

```
! Sorry, but C:\Users\UTZK0M\AppData\Local\Programs\MiKTeX\miktex\bin\x64\xelatex.exe did not succeed.

! The log file hopefully contains the information to get MiKTeX going again:

!   C:\Users\UTZK0M\AppData\Local\MiKTeX\miktex\log\xelatex.log

Error: LaTeX failed to compile C:/Users/UTZK0M/Documents/Projets R/Projets MTS/Documentation/JD-Tutorials/Fiches/Fiche_1_Installation_des_outils_FR.tex. See https://yihui.org/tinytex/r/#debugging for debugging tips. See Fiche_1_Installation_des_outils_FR.log for more info.
```

ou

```
2023-09-27 11:06:07,407+0200 INFO  xelatex - this process (13964) started by rsession-utf8 in directory C:\Users\UTZK0M\Documents\Projets R\Projets MTS\Documentation\JD-Tutorials\doc with command line: C:\Users\UTZK0M\AppData\Local\Programs\MiKTeX\miktex\bin\x64\xelatex.exe -halt-on-error -interaction=batchmode "C:/Users/UTZK0M/Documents/Projets R/Projets MTS/Documentation/JD-Tutorials/Fiches/Fiche_1_Installation_des_outils_FR.tex"
2023-09-27 11:06:07,420+0200 INFO  xelatex - running on Windows 10.0.22621
2023-09-27 11:06:07,431+0200 INFO  xelatex - this is MiKTeX-XETEX 4.10.0 (0.999995) (MiKTeX 23.9.24)
2023-09-27 11:06:07,445+0200 INFO  xelatex - allowing known shell commands
2023-09-27 11:06:09,037+0200 FATAL xelatex.core - GUI framework cannot be initialized.
2023-09-27 11:06:09,037+0200 FATAL xelatex.core - Data: 
2023-09-27 11:06:09,037+0200 FATAL xelatex.core - Source: Libraries\MiKTeX\UI\Qt\mikuiqt.cpp:126
2023-09-27 11:06:09,038+0200 FATAL xelatex - GUI framework cannot be initialized.
2023-09-27 11:06:09,038+0200 FATAL xelatex - Info: 
2023-09-27 11:06:09,038+0200 FATAL xelatex - Source: Libraries\MiKTeX\UI\Qt\mikuiqt.cpp
2023-09-27 11:06:09,038+0200 FATAL xelatex - Line: 126
2023-09-27 11:06:09,044+0200 INFO  xelatex - this process (13964) finishes with exit code 1
2023-09-27 11:06:09,047+0200 WARN  xelatex.core - still open: "C:/Users/UTZK0M/Documents/Projets R/Projets MTS/Documentation/JD-Tutorials/Fiches/Fiche_1_Installation_des_outils_FR.tex"
2023-09-27 11:06:09,047+0200 WARN  xelatex.core - still open: Fiche_1_Installation_des_outils_FR.log

```

Le pb vient du manque de mise à jour de certains packages latex. Il faut alors repasser par TexWorks pour résoudre le pb :

- Ouvrir le .tex généré avec TexWorks ou TexMaker
- faire la compilation
- Accepter l'installation de tous les paquets manquants (via boite de dialogue)

Les packages sont maintenant bien installés et on peut retourner sur RStudio pour render notre document normalement.



### Un step d'un job conditionnel

Lorsqu'un step d'un job d'une gha yaml doit s'executer conditionnellement à un OS par exemple et qu'il ne le fait pas, c'est sûrement dû au fait que la condition est mal précisée ou fausse.

Pour sélectionner un OS, voir cette issue : https://stackoverflow.com/questions/57946173/github-actions-run-step-on-specific-os



### Erreur lors d'un push

```
remote: Resolving deltas: 100% (30/30), completed with 21 local objects.
remote: error: GH007: Your push would publish a private email address.
remote: You can make your email public or disable this protection by visiting:
remote: http://github.com/settings/emails
To https://github.com/TanguyBarthelemy/JD_Quarto_Blog.git
 ! [remote rejected] master -> master (push declined due to email privacy restrictions)
```

Solution :

Il faut mettre soit adrese mail gh en publique ou utiliser l'autre adresse (fournie par GH).



### Erreur lors d'une installation de package


```{r, echo = TRUE, eval = FALSE}
remotes::install_github("TanguyBarthelemy/rjdemetra3")
```

```
Downloading GitHub repo TanguyBarthelemy/rjdemetra3@HEAD
Error: Failed to install 'rjdemetra3' from GitHub:
  HTTP error 403.
  API rate limit exceeded for 185.24.184.195. (But here's the good news: Authenticated requests get a higher rate limit. Check out the documentation for more details.)

  Rate limit remaining: 0/60
  Rate limit reset at: 2023-10-17 13:29:35 UTC

  To increase your GitHub API rate limit
  - Use `usethis::create_github_token()` to create a Personal Access Token.
  - Use `usethis::edit_r_environ()` and add the token as `GITHUB_PAT`.
```

Solution :
- https://github.com/r-lib/remotes/issues/210


1) Run in R, `r usethis::create_github_token()`{.r}
2) On pop-up website, generate and copy your own taken
3) Run in R, `r credentials::set_github_pat("YourPATinStep2")`{.r}
4) Verify setting in R, `r usethis::git_sitrep()`{.r}
5) Run in R, `r remotes::install_github('the repo you want to install')`{.r}


### erreur los de l'appel d'une fonction

```
Error in extract_output(datasets_name = 1, data = 1, frequency = 1, freq_data = 1,  : 
  unused argument (alist())
```

Solution : 
Le problème est qu'il y a une virgule qui traine sans argument derrière...



### Erreur ouverture Miktex


Lorsque j'essaye d'ouvrir miktex, j'obtiens le message "application failed to start because no Qt platform plugin could be initialized,.."
C'est lié aux issues : 
https://github.com/MiKTeX/miktex/issues/1489
et https://github.com/MiKTeX/miktex/issues/1486


Solution : 

https://github.com/MiKTeX/miktex/issues/1486#issuecomment-2084843465

Il faut executer dans le terminal (moi je l'ai exécuté dans le terminal de RStudio) la commande suivante :

miktex packages update


Pour info, tu peux executer toutes ces commandes (https://github.com/MiKTeX/miktex/issues/1486#issuecomment-2087727096) pour avoir des infos sur miktex.


### Erreur installation en boucle

Je voulais mettre l'installation de mes packages dans le Rprofile pour qu'elle se fasse au lancement de mon service. Mais lorsque je le lançais, il tournait en boucle.

Pourquoi ? Parce qu'après une installation, le système redémarre et relance le RProfile et donc l'installation et donc elle tourne en boucle.

Solution :  

Retirer l'installation du RProfile


### `cyclic namespace dependency detected`

Lorsqu'on manipule un peu les library et detach, certains objets restent liés...

Ici c'était le lien entre {dplyr} et {dbplyr} :

```
Error in loadNamespace(j <- i[[1L]], c(lib.loc, .libPaths()), versionCheck = vI[[j]]) : cyclic namespace dependency detected when loading ‘dplyr’, already loading ‘dbplyr’, ‘dplyr’
```

La solution la plus simple dans mon cas a été de remplacer le `library()` par `requireNamespace()` et l'utilisation de `::`.


### `fatal: Unable to write index.`

Lors d'un `git pull`


### `Error in srcrefs[[1L]] : subscript out of bounds`

Le message d'erreur complet est :

```
Error in srcrefs[[1L]] : subscript out of bounds
Calls: <Anonymous> ... source -> withVisible -> eval -> eval -> withAutoprint
 ℹ Loading rjd3tramoseats
```

Je l'obtiens après avoir lancé `devtools::run_examples()`. Pourtant, les exemples tournent bien à la main sur ma machine.

Solution :

En fait, on se rend compte que c'est `devtools::run_examples(run_donttest = FALSE)` qui génère l'erreur et que `devtools::run_examples(run_donttest = TRUE)` n'en génère pas.

Ce qu'il se passe c'est que dans les pages de doc qui ne contiennent QUE du `\donttest`, il n'y a pas de code à tester (d'où l'erreur)...

